臺灣桃園地方法院刑事判決　　　　　　　94年度訴字第1556號
公　訴　人　臺灣桃園地方法院檢察署檢察官
被　　　告　甲○○
　　　　　　　　　　（現在臺灣新竹戒治所執行強制戒治中）
上列被告因毒品危害防制條例案件，經檢察官提起公訴（94年度
毒偵字第1634號），本院判決如下：
    主  文
甲○○施用第一級毒品，累犯，處有期徒刑拾月，扣案之第一級
毒品海洛因壹包（驗餘淨重零點壹壹公克，空包裝重零點貳公
克）沒收銷燬之。
    事  實
一、甲○○有下列前案紀錄，構成累犯：
  (一)前因違反毒品危害防制條例案件，經本院於民國88年8 月9
    日以88年易字第1555號判決判處有期徒刑6 月，如易科罰金
    以300 元折算1 日確定。
  (二)復因違反毒品危害防制條例，經本院89年10月31日，以89年
    度易字第1436號判決有期徒刑8 月確定，與上開(一)所示案件
    合併執行，嗣於91年4月25日縮短刑期執行完畢。
二、甲○○猶不知悔改，前因施用毒品案件，經依本院87年毒聲
    字第871 號裁定送觀察、勒戒後，認無繼續施用毒品之傾向
    ，由臺灣桃園地方法院檢察署檢察官以87年度偵字第9221號
    不起訴處分確定後，復因施用毒品案件，經本院於88年6 月
    4 日，以88年毒聲字第3245號裁定送觀察、勒戒後，認有繼
    續施用毒品之傾向，經本院以88年度毒聲字第3631號裁定令
    入戒治處所施以強制戒治1 年，復經本院以88年毒聲字第68
    43號裁定停止戒治並交付保護管束，嗣於90年3 月10日強制
    戒治執行完畢。詎其仍未戒除毒癮，在上述強制戒治執行完
    畢釋放後之五年內，復基於施用第一級毒品海洛因之犯意，
    於94年3 月6 日早上，在其位於桃園縣八德市○○○街94號
    6 樓之1 住處，施用第一級毒品海洛因1 次，嗣經警於94
    年3 月7 日22時許，在桃園縣八德市○○○街94號前查獲，
    並扣得第1 級毒品海洛因1 包（淨重0.11公克，空包裝重0.
    23公克）。
三、案經桃園縣政府警察局中壢分局報告臺灣桃園地方法院檢察
    署檢察官偵查起訴。
    理  由
一、按刑事訴訟法第273 條之1 規定除被告所犯為死刑、無期徒
    刑、最輕本刑為3 年以上有期徒刑之罪、或高等法院管轄第
    一審案件者外，於審判期日前之程序進行中，被告先就被訴
    事實為有罪之陳述時，審判長得告知被告簡式審判程序之旨
    ，並聽取當事人、代理人、辯護人及輔佐人之意見後，裁定
    進行簡式審判程序。經查，本件被告甲○○被訴毒品危害防
    制條例一案，非前開不得進行簡式審判程序之案件，經被告
    於本院審理時就被訴事實為有罪之陳述，且經本院告知被告
    簡式審判程序之旨，聽取被告及檢察官之意見後，爰依右開
    刑事訴訟法第273 條之1 之規定，當庭裁定改依簡式審判程
    序審判之，合先敘明。
二、上開犯罪事實，業經被告甲○○坦承不諱，而被告為警查獲
    所採集之尿液經送驗結果尿液有嗎啡（海洛因經人體代謝呈
    嗎啡陽性反應），此有臺灣尖端先進生技醫藥股份有限公司
    濫用藥物檢驗報告1 紙在卷可稽（見94年度毒偵字第1634號
    偵查卷第51頁），並有如事實欄所載之扣案物品扣案足資佐
    證，而本案被告為警查獲扣得之白粉1 包（淨重0.11公克，
    空包裝重0.23公克），確含第一級毒品海洛因成分，有法務
    部調查局調科壹字第080009185 號鑑定通知書一紙在卷可稽
    （見94年度毒偵字第1634號偵查卷第52頁），足徵被告自白
    與事實相符，其施用第一級毒品海洛因之事實，堪以認定。
    又被告甲○○前因施用毒品案件，經依本院87年毒聲字第87
    1 號裁定送觀察、勒戒後，認無繼續施用毒品之傾向，由臺
    灣桃園地方法院檢察署檢察官以87年度偵字第9221號不起訴
    處分確定後，復因施用毒品案件，經本院於88年6 月4 日，
    以88年毒聲字第3245號裁定送觀察、勒戒後，認有繼續施用
    毒品之傾向，經本院以88年度毒聲字第3631號裁定令入戒治
    處所施以強制戒治1 年，復經本院以88年毒聲字第68 43 號
    裁定停止戒治並交付保護管束，嗣於90年3 月10日強制戒治
    執行完畢等情，此有臺灣高等法院被告全國前案紀錄表1 份
    附卷可稽。是被告係於上開強制戒治執行完畢後5 年內再犯
    毒品危害防制條例第10條第1 項之罪。綜此，本案事證明確
    ，被告犯行洵堪認定，應予依法論科。
三、核被告甲○○所為，係犯毒品危害防制條例第10條第1 項之
    施用第一級毒品海洛因罪。被告持有第一級毒品海洛因，意
    在供己施用，其持有海洛因之低度行為應為施用之高度行為
    吸收，不另論罪。又被告有如事實欄所示前案紀錄，於91年
    4 月25日縮短刑期執行完畢，有上開臺灣高等法院被告全國
    前案記錄表1 份附卷可稽，其於刑之執行完畢後，5 年以內
    再犯本件有期徒刑以上之罪，為累犯，應依刑法第47條規定
    各加重其刑。爰審酌被告有如事實欄所示前案紀錄，素行非
    佳，其施用毒品次數1 次，犯行所生危害，已曾因相同犯行
    經觀察、勒戒、強制戒治等處遇後猶未能使其知所省惕，根
    絕施用毒品惡習，足徵其沾染甚深，犯後坦承犯行態度良好
    等及其他一切情狀，量處如主文所示之刑。
四、沒收：
　(一)扣案之第一級毒品海洛因1 包（淨重0.11公克）係屬毒品，
    而空包裝袋（重0.23公克）因與毒品海洛因附和無法析離，
    亦應視為毒品，均應依毒品危害防制條例第18條第1 項前段
    之規定沒收銷燬之。
據上論斷，應依刑事訴訟法第273 條之1 、第299 條第1 項前段
，毒品危害防制條例第10條第1 項、第18條第1 項前段，刑法第
11條、第47條，判決如主文。
本案經檢察官廖先志到庭執行職務。
中　　華　　民　　國　　94　　年　　10　　月　　28　　日
                  刑事第十二庭  法　官　黃永定
以上正本證明與原本無異。
如不服本判決，應於送達後10日內，向本院提出上訴狀。
                                書記官　施春祝
中　　華　　民　　國　　94　　年　　10　　月　　28　　日
附本案論罪科刑依據之法條：
毒品危害防制條例第10條
施用第一級毒品者，處六月以上五年以下有期徒刑。
施用第二級毒品者，處三年以下有期徒刑。
